【裁判字號】    89,親,8
【裁判日期】    890622
【裁判案由】    否認婚生子女
【裁判全文】
台灣花蓮地方法院民事判決  八十九年度親字第八號
    原      告  戊○○
                        現在臺灣花蓮監獄執行中
    被      告  丁○○  住花蓮.
                己○○  住花蓮.
                丙○○  住花蓮.
                乙○○  住花蓮.
    兼  共  同
    法定代理人  甲○○  住花蓮.
右當事人間否認子女事件，本院判決如左：
    主      文
確認被告丁○○（女，民國○○○年○月○○○日生，身分證：Ｚ00000000
0號）、己○○（女，民國○○○年○月○日生，身分證：Ｚ000000000號
）、丙○○（男，民國○○○年○○月○日生，身分證：Ｚ000000000號）
、乙○○（女，民國八十四年十一月九日，身分證：Ｚ000000000號），並
非原告與被告甲○○之婚生子女。
訴訟費用由被告負擔。
    事      實
壹、原告方面：
一、聲明：如主文所示。
二、陳述：
    原告與被告甲○○本係夫妻，嗣於民國（下同）八十五年二月十五日判決離婚，
    ，後經確定。但婚姻關係存續中，王女分別於主文所載時間，產下丁○○、己○○、丙○○、乙○○四名子女，惟原告與王女多年並未同居，是以上述各名子女
    並非自原告受胎所生，且原告於八十八年底始悉各名子女出生之情事，為此依法
    訴請判決如聲明。
三、證據：提出戶籍謄本二份。
貳、被告方面：
一、聲明：同意原告之請求。
二、陳述：
    被告丁○○、被告己○○、被告丙○○、被告乙○○都不是我和原告所生的。去
    年九月份我報戶口時，原告才知此事。（見審卷第三三頁）。
三、證據：提出血型檢驗證明書一份。
丙、本院依職權調取台灣花蓮地方法院檢察署八十六年度執更字第二四三號執行案卷
    、本院八十四年度婚字第八七號、一五五號民事案卷。
    理      由
一、本件原告主張其與被告王君本係夫妻，嗣後經判決離婚一事，且其餘被告分別於
    主文所述時間出生，並於八十八年九月六日始申報戶籍，此有戶籍謄本二份在卷
    可證。原告主張其餘被告並非自原告受胎所生一節，此經被告王君認諾原告之請
    求並自認（見審卷第三三頁），復經調取本院八十四年度婚字第八七號履行同居
    、第一五五號離婚案卷，確認兩人自八十年五月即未行同居，有上述判決書各一
    份在卷可證（見審卷第五九至六二頁），是原告此部份之主張，亦屬真實。
二、按民法第一千零六十三條第一項推定之婚生子女，如夫妻之一方能證明妻非自夫
    受胎者，得於知悉子女出生之日起，一年內提起否認之訴，同條第二項定有明文
    。查王君受胎生下上述四名子女，卻遲至八十八年九月六日生申報戶口，參酌先
    前雙方係並未同居，原告陳稱於申報戶口後始得知此事，應屬可信。從而，原告
    於知悉子女出生後一年內提起本訴，合於法律規定，應予准許，爰判決如主文第
    一項所示。
三、據上論結，本件原告之訴為有理由，依民事訴訟法第八十五條第一項前段、第七
    十八條，判決如主文。（否認子女，必須以訴訟為之，故原告確有起訴之必要，
    不生民事訴訟法第八十條之問題）
中      華      民      國    八十九    年      六      月    二十二    日
                                    臺灣花蓮地方法院民事庭
~B法      官  吳燁山
右為正本係照原本作成。
如對本判決不服，應於送達後廿日內，向本院提出上訴狀（應按對方人數提出影本）
~B法院書記官  連玫馨
中      華      民      國    八十九    年      六      月     二十七   日


司法院資訊處製作；財團法人民間司法改革基金會備份。
